最高法院刑事裁定　　　　　　　九十四年度台抗字第五四八號
　　抗　告　人　甲○○
　　選任辯護人　林辰彥律師
上列抗告人因違反槍砲彈藥刀械管制條例案件，不服台灣高等法
院高雄分院中華民國九十四年十月二十日駁回聲請再審之裁定（
九十四年度聲再字第七０號），提起抗告，本院裁定如下：
    主  文
抗告駁回。
    理  由
本件抗告人甲○○聲請再審意旨略稱：（一）證人王育智於第一
審證述：「（請詳述在警察局指認的經過？）當天警察在製作筆
錄前，有拿口卡片給我看，且跟我說他們已經查證過口卡上的人
就是開槍之人，但實際上我不確定口卡上的人就是開槍之人」「
是因為警察說已經查證過被告甲○○就是開槍之人才指認，民國
九十二年六月十八日現場指認也是照警察意思指認，另外也有在
偵查中指認被告。」「洪士益出院後有找過我，他說開槍的人好
像是他親戚還是朋友，他說對方不是故意，所以希望我不要跟警
方說是誰」等語，顯見證人王育智於警詢之指認過程，完全是受
詢問警員之誘導而為，其並不確定抗告人是否為案發當天開槍之
人；且案發當時已近凌晨，證人王育智應有醉意，而PUB 之燈光
概非明亮，盡人皆知，證人如何能明確記住抗告人之長相，而於
事隔六個月，仍可明確指認？顯不符經驗法則。況王育智於案發
後初次警詢時供以：不悉帶槍打傷洪士益者之真實姓名，伊私下
查出綽號叫「阿林」云云，益證其於第一審之供述，係受警員之
誘導，自有瑕疵，且與事實不符。（二）抗告人綽號並非「阿林
」，且不曾使用王育智所稱之0000000000號行動電話，乃原確定
判決未調查該「阿林」及前開電話之使用者究係何人，殊有違誤
。（三）內政部警政署刑事警察局（下稱刑事警察局）九十二年
十月二十三日刑鑑字第０九二０二００六四六號函復為：經查本
案送鑑彈頭壹顆，認係已擊發之口徑０. 二二吋制式鉛彈頭，研
判可擊發該口徑彈頭之槍枝種類，應為彈頭同口徑（０．二二吋
）之制式槍枝或可適用且擊發口徑０．二二吋制式子彈之土、改
造槍枝。依該函復，並無法確定可擊發該０．二二制式子彈之槍
枝，究係制式槍枝，抑或其他可發射子彈具有殺傷力之槍枝，原
審遽以該函為本案持有之槍枝為制式槍枝，顯屬率斷，且在此情
況下，秉諸罪疑唯輕之原則，即應認定係可擊發該制式子彈之槍
枝係屬「其他可發射金屬或子彈具有殺傷力之各式槍砲」，適用
槍砲彈藥刀械管制條例第十一條第四項之規定，而非同條例第七
條之規定，茲當時已存在，然為審判時未經注意，且檢察官當時
已同意證人王育智之陳述為傳聞證據，故如經斟酌，實足以動搖
原確定判決，而為抗告人有利之判決，爰依刑事訴訟法第四百二
十條第一項第六款規定聲請再審云云。原裁定則以：抗告人之聲
請再審意旨（一）、（二）之指陳，並非事後發現之新證據，尚
難執為聲請再審之理由。至聲請再審意旨（三）認擊發該０．二
二制式之槍枝究為制式或土造既屬不明，秉諸罪疑唯輕之原則，
即應認可擊發該制式子彈之槍枝係屬「其他可發射金屬或子彈具
有殺傷力之各式槍砲」部分。因原確定判決已敘明：自該手槍擊
發至洪士益體內之子彈彈頭，經取出並送刑事警察局鑑驗結果，
乃係已擊發之口徑０．二二吋制式鉛彈頭，來復線為右旋方向，
來復線數僅餘三條，有刑事警察局九十一年十二月三十日刑鑑字
第０九二０二００六四六號槍彈鑑定書在卷足稽，再者，自洪士
益體內取出之彈頭，認係由口徑０．二二吋之手槍所擊發，復有
前開刑事警察局九十一年十月二十三日之鑑定函在卷可資證明。
參以證人王育智於警詢及偵查中證以：抗告人從腰際拿出一把手
槍把玩炫耀，伊說這是生意場所，不要這樣子，會嚇到客人云云
，洪士益及帶槍友人即抗告人乃跟隨伊走進辦公室，隨即卸下彈
匣，並拉槍機，並稱：這槍是有膛線，是制式的，手槍是０．二
二口徑等語，可證抗告人係持有制式手槍之理由，抗告人之聲請
，核與刑事訴訟法第四百二十條第一項第六款規定之再審要件不
符，因認其聲請再審，為無理由，予以駁回，經核於法並無不合
。按刑事訴訟法第四百二十條第一項第六款所謂發現確實之新證
據，固非以絕對不須經過調查程序為條件，但必須可認為確實足
以動搖原確定判決而為受判決人有利之判決者為限。本件抗告人
聲請再審意旨（一）、（二）所為指陳，並非事後發現之新證據
，另聲請再審意旨（三）部分，原審經綜合前開鑑定結果及參以
證人王育智於警詢及偵查中之上揭證述，認抗告人使用之槍枝應
為制式手槍，已據原裁定敘述綦詳，抗告人所陳既非判決後所發
現，且非足以動搖原確定判決之確實新證據，顯與法律所規定發
現確實之新證據之再審要件不符。原裁定因而駁回其再審之聲請
，經核於法尚無違誤。抗告意旨，就原裁定所為論斷，究竟如何
違背法令並未具體指明，仍執陳詞，泛指原裁定認事用法均有錯
誤云云，非有理由，應予駁回。
據上論結，應依刑事訴訟法第四百十二條，裁定如主文。
中　　華　　民　　國　九十四　年　 十二　 月　二十三　日
                      最高法院刑事第六庭
                          審判長法官  林　增　福
                                法官  邵　燕　玲
                                法官  張　清　埤
                                法官  陳　世　雄
                                法官  陳　朱　貴
      本件正本證明與原本無異
                                      書  記  官
中　　華　　民　　國　九十四　年　 十二 　月　二十八　日
                                                Ｒ
